臺灣高等法院高雄分院刑事判決　　　　 94年度上訴字第662號
上　訴　人　臺灣高雄地方法院檢察署檢察官
上　訴　人
即　被　告　甲○○
上列上訴人因被告違反毒品危害防制條例案件，不服臺灣高雄地
方法院94年度訴字第328 號中華民國94年4 月11日第一審判決（
起訴案號：臺灣高雄地方法院檢察署93年度毒偵字第3090號），
提起上訴，及併案審理（同署：94年度毒偵字第3255號、第4566
號）本院判決如下：
    主  文
原判決撤銷。
甲○○連續施用第一級毒品，累犯，處有期徒刑壹年貳月。
扣案殘有海洛因之夾鏈袋壹只沒收銷燬之。
    事  實
一、甲○○前於民國89年間因搶奪案件，經本院判處有期徒刑10
    月確定，於91年11月30日執行完畢。又因施用毒品案件，經
    臺灣高雄地方法院以90年度毒聲字第549 號裁定送觀察、勒
    戒後，於90年2 月22日認無繼續施用毒品之傾向釋放，復經
    臺灣高雄地方法院檢察署檢察官於90年2 月27日，以89年度
    毒偵字第5456號及90度偵字第332 號為不起訴處分確定。猶
    不知悔改，於前開觀察、勒戒執行完畢釋放後5 年內，基於
    施用第一級毒品洛因之概括犯意，自93年6 月13日上午8時
    許起，至94年1 月25日止（不含公權力拘束時間），連續在
    高雄市旗津區○○○路90號住宅，或高雄市小港區其友人住
    處內等地，將海洛因放入香菸內點燃吸食，施用毒品海洛因
    多次。平均約1 至2 月施用1 次。其間(一)於93年6 月13日下
    午1 時50分許，在高雄縣大寮鄉○○路上為警查獲，並扣得
    其所有殘有海洛因之夾鏈袋1 只。(二)於93年12月31日上午5
    時45分許，在高雄市前鎮區○○○○路5 號2 樓內，為警再
    度查獲。(三)於94年1 月25日下午23時10分許，在高雄市○○
    區○○街73巷1 號3 樓，為警第三次查獲。
二、案經高雄縣警察局林園分局、高雄市政府警察局前鎮分局、
    小港分局報請臺灣高雄地方法院檢察署檢察官偵查起訴及併
    案審理。
    理  由
一、訊據被告甲○○坦承有在上述時間、地點施用第一級毒品海
    洛因之犯行，經查：
  (一)關於高雄市立凱醫院濫用藥物檢驗報告，雖係由警察機關囑
    託而為，但檢察官及被告對於其證據能力，均未於本案言詞
    辯論終結前聲明異議，而有視為同意情形，本院審酌該鑑定
    通知書及檢驗報告，均係由專業檢驗機關，本於其專業檢驗
    人員及儀器所作成，依刑事訴訟法第159 條之5 第2 項、第
    1 項規定，認為有證據能力。
  (二)被告3 次被警查獲後所採尿液，經檢察官送請高雄醫學大學
    附設中和紀念醫院、及警察機關送請高雄市立凱醫院檢結果
    ，均有嗎啡陽性反應，有各該院93年8 月17日報告編號9308
    ─96號濫用藥物尿液檢驗報告（見毒偵3090號卷第31頁）、
    94年1 月4 日、2 月24日編號00000000號、00000000號濫用
    藥物檢驗報告等可參（見偵1080號卷第18頁、小港分局警卷
    第6 頁）。此外，並有之夾鏈袋1 只扣案可佐，而該夾鏈袋
    ，經原審法院囑託高雄醫學大學附設中和紀念醫院檢驗結果
    ，殘有海洛因，有該院94年2 月22日報告編號0000-000號檢
    驗報告可查（見原審卷第30頁），足證被告自白與事相符。
  (三)被告前因施用毒品案件，經原審法以90年度毒聲字第549 號
    裁定送觀察、勒戒後，於90年2 月22日認無繼續施用毒品之
    傾向釋放，復經臺灣高雄地方法院檢察署檢察官於90年2 月
    27日，以89年度毒偵字第5456號及90 度 偵字第332 號為不
    起訴處分確定等情，有臺灣高等法院被告全國前案紀錄表、
    高雄地方法院檢察署刑案查註紀錄表各1 紙在卷可查，其於
    觀察、勒戒執行完畢後5 年內，再犯本件施用毒品之犯行，
    應依法論科。
二、核被告所為，係犯毒品危害防制條例第10條第1 項之施用第
    一級毒品罪。被告為施用而持有海洛因，其持有之低度行為
    均為施用之高度行為所吸收，均不另論罪。其先後施用海洛
    因之犯行，時間緊接，手法相似，觸犯構成要件相同之罪名
    ，顯係基於概括犯意反覆為之，應依連續犯規定，論以一罪
    ，並加重其刑。被告於93年6 月13日以外之施用第一級毒品
    犯行，雖未經起訴，但該部分與起訴之93年6 月13日之施用
    第一級毒品之部分，有連續犯之裁判上一罪關係，依審判不
    可分原則，此部分亦應為起訴效力所及，本院自應併予審理
    ，被告前於89年間因搶奪案件，經本院判處有期徒刑10月確
    定，於91年11月30日執行完畢等情，有臺灣高等法院被告全
    國前案紀錄表及臺灣高雄地方法院檢察署刑案資料查註紀錄
    表在卷可查，其於有期徒刑執行完畢後5 年內，再犯本件有
    期徒刑以上之罪，為累犯，應依刑法第47條規定，加重其刑
    ，並篪加之。
四、原審據以論處被告罪刑，固非無見；惟就檢察官移併案審理
    部分，未及審理，則有未合。察察官及被告上訴意旨，均指
    摘原判決就併案部分未及審理，均為有理由，自應由本院將
    原判決撤銷改判。爰審酌被告前有施用毒品前科紀錄，雖經
    觀察勒戒程序及臺灣高雄地方法院檢察署檢察官為不起訴處
    分確定，及經警查獲後，仍無法根絕毒癮，復又施用海洛因
    ，顯見其戒治毒癮意志不堅，缺乏勒戒動機，另衡諸被告施
    用毒品雖僅戕害自身，惟卻足以導致精神障礙、性格異常，
    甚至造成生命危險，及其犯罪承認犯罪等一切情狀，量處如
    主文所示之刑，以示懲儆。扣案之夾鏈袋1 只，因其上殘有
    海洛因而與之不可析離，應依毒品危害防制條例第18條第1
    項前段之規定，宣告沒收銷燬之。
五、公訴意旨另以：被告基於施用第一級毒品海洛因之概括犯意
    ，自93年5 月中旬起迄同年6 月12日為警查獲時止，有多次
    施用第一級毒品海洛因之犯行，因認被告涉有毒品危害防制
    條例第10條第1 項之施用第一級毒品罪嫌。惟被告於偵查及
    審理時，均否認有於上述時間施用第一級毒品之犯行，且查
    無其他積極證據足認被告有於上述時間施用第一級毒品之犯
    行，本應為無罪之判決，因公訴人認此部分之犯嫌，與前開
    論罪部分具有連續犯之裁判上一罪關係，爰不另為無罪之諭
    知。
據上論結，應依刑事訴訟法第369 條第1 項前段、第364 條、第
299 條第1 項前段，毒品危害防制條例第10 條 第1 項、第18條
第1 項前段，刑法第11條、第56條、第47條，判決如主文。
本案經檢察官彭南雄到庭執行職務。
中　　華　　民　　國　　94　　年　　6 　　月　　30　　日
                  刑事第三庭    審判長法  官  周賢銳
                                      法  官  謝宏宗
                                      法  官  黃仁松
以上正本證明與原本無異。
如不服本判決應於收受本判決後10日內向本院提出上訴書狀，其
未敘述上訴理由者，並得於提起上訴後10日內向本院補提理由書
狀（均須按他造當事人之人數附繕本）「切勿逕送上級法院」。
中　　華　　民　　國　　94　　年　　6 　　月　　30　　日
　　　　　　　　　　　　　　　　　　　書記官  鄭翠芬
附錄本件判決論罪科刑法條：
毒品危害防制條例第10條：
施用第1級毒品者，處6月以上5年以下有期徒刑。
